# 求助陈版，招待用烟酒问题

提问人：wx_630c11284612 时间：2023-01-11 10:13:04
陈版，您好！
因市场茅台酒紧俏，公司（普通制造业企业） 12 月通过某些渠道购买了将近 100 万的茅台酒及名贵烟，用于后期的客户招待。因金额较大，如果直接计入销售费用，会造成销售费用中招待费波动较大，如果放在存货又不符合存货的定义，请教陈版，如何处理比较合适。

回答人：chenyiwei
按会计原则，应在购入时直接计入销售费用处理，因为不符合资产的定义和确认条件。这与金额大小无关。
另外，虽然不确认为账内的资产，但仍需加强实物管理，防范被盗用等舞弊行为。